【裁判字號】    92,訴,2355
【裁判日期】    921121
【裁判案由】    加重強盜
【裁判全文】
臺灣臺中地方法院刑事判決                        九十二年度訴字第二三五五號
    公  訴  人  臺灣臺中地方法院檢察署檢察官
    被      告  甲○○  男  二.
    指定辯護人  本院公設辯護人  乙○○
右列被告因加重強盜案件，經檢察官提起公訴（九十二年度偵字第一七六一九號），
本院判決如左：
    主  文
甲○○意圖為自己不法之所有，攜帶兇器，以強暴至使不能抗拒，而取他人之物，累
犯，處有期徒刑柒年陸月。扣案之透明膠帶壹捲、透明膠袋壹條，均沒收。
    事  實
一、甲○○前於民國（下同）九十二年間，因違反妨害兵役治罪條例案件，經本院以
    九十二年度中簡字第三五○號判處有期徒刑三月確定，於九十二年八月六日執行
    完畢。竟仍不知悔改，意圖為自己不法之所有，於九十二年八月十日凌晨三時許
    ，背著內藏水果刀一把及透明膠帶一捲之背包一個，進入位於臺中縣大里市○○
    路八三號「全家便利商店」，先向值班店員丙○○（已改名為謝舜元）佯稱欲購
    買鋁箔包之整箱飲料，謝舜元因而進入倉庫內查看，甲○○藉機觀察該便利商店
    內之情形，謝舜元隨後走出倉庫向甲○○表示並無其欲購買之鋁箔包整箱飲料，
    甲○○即離開該便利商店。於同日凌晨三時十分許，又再次進入上開便利商店，
    向謝舜元表示欲購買保特瓶裝整箱飲料，謝舜元請甲○○在外等候，便進入倉庫
    內尋找，詎謝舜元進入倉庫後，甲○○即順勢跟隨謝舜元進入倉庫內，並取出其
    所預藏，客觀上足以傷害人身體、生命之水果刀一把之兇器抵住謝舜元左側頸部
    ，致謝舜元受有頸部、左手姆指割傷等傷害（傷害部分未據告訴）之強暴手段，
    並以其所有之透明膠帶將謝舜元之雙手反綁在身後，將謝舜元推進倉庫內之廁所
    內，且將所門關閉，然因該廁所無法反鎖，故甲○○以膠帶自外黏貼門縫，其
    後在倉庫內尋找監視設備，關掉監視錄影機。謝舜元因略為推開廁所門而發出聲
    響，甲○○遂返回謝舜元身旁，再用上揭透明膠帶將謝舜元緊綁，以防止謝舜元
    掙脫。當時適有不詳之客人進入店內欲購買物品，甲○○即在倉庫衣櫃內取出該
    便利商店店員制服穿上後走到櫃臺幫客人結帳，然因不會操作收銀機而進入倉庫
    內詢問謝舜元操作事宜，並幫客人結完帳後，即趁謝舜元不能抗拒，而取走該便
    利商店內收銀機及櫃臺下鐵箱內之現金約新臺幣（下同）二萬八千元及網路遊戲
    點數卡七、八張，得手後，將強盜所得之現金供己花用，其餘網路遊戲點數卡及
    其所有之背包、水果刀等物品，則於同日下午五時許，棄置在臺中市第一廣場附
    近之垃圾桶內。謝舜元則於甲○○離去後即自行掙脫報警，經警趕抵現場後，在
    上開便利商店內扣得甲○○所有之透明膠帶一捲及捆綁丙○○所用之透明膠帶一
    條等物品。
二、案經臺中縣警察局霧峰分局報告臺灣臺中地方法院檢察署檢察官偵查起訴。
    理  由
一、訊據被告甲○○對右揭事實坦承不諱，核與證人謝舜元於警詢、偵查及本院審理
    時所證述之情節相符，並有現場圖二張、現場照片十八張、監視器翻拍照片二張
    附卷可稽，且有扣案之透明膠帶一捲及捆綁證人謝舜元所用之透明膠帶一條等物
    品可資佐證。再案發後經警將在上開便利商店內採集犯罪行為人遺留在膠帶上之
    二枚指紋送往內政部警政署刑事警察局鑑驗，上開二枚指紋與被告右食指、左食
    指指紋相符，有該局九十二年九月十七日刑紋字第○九二○一七六一三七號鑑驗
    書乙紙在卷可憑，足見被告自白確與事實相符。是本件事證明確，被告犯行洵堪
    認定，應予依法論科。
二、按該把被告甲○○所有用以作案之水果刀係一般家用水果刀，為單面刀刃，長約
    十至十五公分乙節，業據證人謝舜元於本院審理時結證在卷，且為被告所是認，
    依社會通念，該水果刀在客觀上足以傷害人之生命、身體，顯為具有危險性之兇
    器無訛，是核被告所為，係犯刑法第三百三十條第一項之攜帶兇器強盜罪。被告
    甲○○前於九十二年間，因違反妨害兵役治罪條例案件，經本院以九十二年度中
    簡字第三五○號判處有期徒刑三月確定，甫於九十二年八月六日執行完畢等情，
    有臺灣臺中地方法院檢察署刑案資料查註紀錄表及臺灣高等法院被告全國前案紀
    錄表各乙份在卷足憑，被告五年以內再犯本件有期徒刑以上之罪，為累犯，應依
    刑法第四十七條規定加重其刑。爰審酌被告甫於九十二年八月六日因違反妨害兵
    役治罪條例案件執行完畢，即於九十二年八月十日凌晨為本件加重強盜犯行，且
    持刀鋒銳利之水果刀犯案，致被害人謝舜元受有頸部、手指割傷，犯罪所生之危
    害不小，手段惡劣，惟考及犯罪所得之金額非鉅，且犯罪後坦承犯行，態度尚稱
    良好等一切情狀，量處如主文所示之刑，以示懲儆。扣案之透明膠帶一捲、透明
    膠袋一條，為被告所有供犯本件罪行所用之物，業經被告明在卷，應依刑法第三
    十八條第一項第二款之規定宣告沒收。至被告強盜時所使用之水果刀一把，雖係
    被告所有，供其犯罪所用之物，惟並未扣案，且被告陳稱已遭其丟棄而滅失，為
    免執行上之困難，爰不另為沒收之宣告，併此敘明。
據上論斷，應依刑事訴訟法第二百九十九條第一項前段，刑法第三百三十條第一項、
第四十七條、第三十八條第一項第二款，判決如主文。
中      華      民      國    九十二    年     十一     月    二十一    日
         臺灣臺中地方法院刑事第五庭
                                         審判長法  官  梁堯銘
                                               法  官  莊深淵
                                               法  官  劉麗瑛
右正本證明與原本無異。
如不服本判決，應於送達後十日內向本院提出上訴狀（須附繕本），上訴於臺灣高等
法院臺中分院。
                                               書記官
中      華      民      國    九十二    年     十一     月    二十一    日
附錄論罪科刑法條
中華民國刑法第三百三十條第一項
犯強盜罪而有第三百二十一條第一項各款情形之一者，處七年以上有期徒刑。


司法院資訊處製作；財團法人民間司法改革基金會備份。
